臺灣苗栗地方法院刑事裁定
111年度單禁沒字第4號
聲  請  人  臺灣苗栗地方檢察署檢察官
被      告  陳昰淇


上列聲請人因受刑人違反毒品危害防制條例案件，聲請單獨宣告
沒收違禁物（110 年度執聲沒字第114號），本院裁定如下：
    主  文
扣案之殘渣袋伍只沒收銷燬之。
其餘聲請駁回。
    理  由
一、聲請意旨略以：被告陳昰淇基於施用第二級毒品甲基安非他
    命之犯意，於民國108年7月18日21時55分許為警採尿時起回
    溯96小時內某時（不含公權力拘束時間），在桃園市○○區○○
    ○街00號3樓友人住處，以將甲基安非他命置入吸食器內燃火
    燒烤後吸食煙霧之方式，施用甲基安非他命1次。嗣因陳昰
    淇與其友人發生爭執，為警據報於108年7月18日18時3分許
    ，前往上址房屋，並當場扣得殘渣袋5個、吸食器1組等物，
    經其同意採尿送驗，結果呈甲基安非他命陽性反應，而查悉
    上情。被告所涉毒品危害防制條例案件，經臺灣苗栗地方檢
    察署為緩起訴處分，期間並已屆滿，扣案之物，爰依法聲請
    單獨宣告沒收。
二、按檢察官依第253條或第253條之1 為不起訴或緩起訴之處分
    者，對刑法第38條第2項、第3項之物及第38條之1第1項、第
    2項之犯罪所得，得單獨聲請法院宣告沒收，刑事訴訟法第2
    59條之1定有明文。次按供犯罪所用、犯罪預備之物或犯罪
    所生之物，屬於犯罪行為人者，得沒收之。但有特別規定者
    ，依其規定；違禁物或專科沒收之物得單獨宣告沒收；查獲
    之第一、二級毒品及專供製造或施用第一、二級毒品之器具
    ，不問屬於犯罪行為人與否，均沒收銷燬之，刑法第38條第
    2 項、第40條第2 項及毒品危害防制條例第18條第1 項前段
    亦分別定有明文。又得諭知沒收並銷燬之者，以查獲之毒品
    及專供製造或施用毒品之器具為限，固不及於毒品之外包裝
    ，惟若外包裝與沾附之毒品無法析離，自應將外包裝併該毒
    品諭知沒收並銷燬（司法院18年院字第67號、30年院字第21
    69號解釋，及最高法院94年度台上字第6213號判決意旨參照
    ）。
三、經查，被告因違反毒品危害防制條例案件，業經聲請人以10
    8年度毒偵字第1215號為緩起訴處分確定在案等情，有臺灣
    高等法院被告前案紀錄表、臺灣苗栗地方檢察署檢察官緩起
    訴處分書各1份附卷可稽，並有殘渣袋5只、吸食器1組扣案
    可佐。該案查扣之殘渣袋5只，經鑑驗後，檢出甲基安非他
    命成分，有桃園市政府警察局大園分局查獲毒品危害防制條
    例案「毒品」初步鑑驗報告單1份、毒品鑑驗照片1張附卷可
    稽（見108年度偵字第4298號卷【下稱偵卷】第63、73頁）
    ，是上開殘渣袋內均含極微量之甲基安非他命殘留而無法析
    離，應併依毒品危害防制條例第18條第1項前段之規定，宣
    告沒收銷燬之。聲請人此部聲請沒收銷燬（聲請人誤為聲請
    沒收），應予准許。至扣案之吸食器1組，被告於警詢、偵
    訊中均否認為其所有（見偵卷第14、109頁，108年度毒偵字
    第1215號卷第21頁反面），卷內亦查無證據證明其內殘留毒
    品，是聲請人此部分聲請為無理由，應予駁回。 
四、依刑事訴訟法第455條之36第2項，毒品危害防制條例第18條
    第1 項前段，刑法第40條第2 項，裁定如主文。
中　　華　　民　　國　　111 　年　　1 　　月　　22　　日
                  刑事第四庭  法  官  郭世顏
以上正本證明與原本無異。
如不服本裁定，應於裁定送達後5日內向本院提出抗告狀。
                              書記官  呂  彧
中　　華　　民　　國　　111 　年　　1 　　月　　22　　日